ACORDAO-COMPLETO-2351162

ACÓRDÃO DE RELAÇÃO

ACÓRDÃO DE RELAÇÃO 1066/2019 ATA 15/2019 - PLENÁRIO

Acórdão 1066/2019-TCU-Plenário
	Considerando que se trata de denúncia sobre possíveis irregularidades ocorridas na unidade Venda Nova do Serviço Social do Comércio - Administração Regional no Estado de Minas Gerais (Sesc-MG) , em Belo Horizonte - MG, diante da falta de comprovação sobre a execução dos itens de serviço licitados e a manutenção das edificações correspondentes a esses serviços para atender ao período da Copa do Mundo em 2014, além da não utilização da garantia inerente a essas edificações;
	Considerando que foi realizada a inspeção in loco sobre a administração regional do SESC-MG, de 15/5 a 18/5/2018, tendo sido constatado que os problemas se resumiriam a questões de menor relevância, diante dimensão da gestão no Sesc Venda Nova;
	Considerando que, por essa linha, a unidade técnica propôs o envio de determinação ao Sesc-MG para elaborar o correspondente plano de ação destinado a evitar futuras falhas semelhantes e, assim, melhor proteger e conservar o seu patrimônio, criando, então, as condições de adequado e seguro ambiente de trabalho em prol dos seus empregados e colaboradores, diante das seguintes falhas: (a) guarita, com infiltrações e queima de equipamentos de informática; (b) receptivo da hospedagem, com problemas no telhado em épocas de chuva, gerando alagamentos e queda de forros; (c) caramanchão, com alagamentos e queda de forros em períodos de chuva; (d) sala de imprensa, com infiltrações no teto verde em períodos de chuva; e (e) campo oficial de treinamento (COT) , com problemas técnicos;
	Considerando que, para além disso, o parque aquático se encontraria sem a devida utilização, necessitando de reformas para o retorno à atividade, e, após a requisição de informações ao Sesc-MG, foi informada a condução de "Estudo Conceitual" em andamento para a colocação do aludido parque novamente em atividade;
	Considerando que, sob essas circunstâncias, o TCU deve determinar que o Sesc-MG elabore o devido plano de ação, com a identificação das atividades, dos responsáveis pela execução e das datas de conclusão, para o início do funcionamento do parque aquático;
	Considerando que o presente feito deve ser apreciado na presente Sessão Pública do Plenário do TCU, diante da necessidade de assegurar o pleno interesse público à informação, sem prejudicar a intimidade dos interessados no sugilo, com a manutenção do referido sigilo em prol, apenas, das correspondentes peças processuais, nos termos dos arts. 53, §§ 3° e 4°, e 108, § 1°, da Lei n.º 8.443, de 1992, e, por analogia, do art. 93, IX, da CF88.
	Considerando, enfim, que o TCU deve manter o sigilo em relação a eventuais peças gravadas com essa chancela, retirando a chancela de sigilo, contudo, sobre o presente processo, nos termos dos arts. 53, §§ 3° e 4°, e 108, § 1°, da Lei n.º 8.443, de 1992, e, por analogia, do art. 93, IX, da CF88;
Os Ministros do Tribunal de Contas da União, reunidos em Sessão de Plenário, ACORDAM, por unanimidade, com fundamento nos arts. 143, inciso V, alínea "e", 234 e 235, do Regimento Interno do TCU, aprovado pela Resolução nº 246, de 2011, em conhecer da presente representação para, no mérito, considera-la prejudicada, sem prejuízo de prolatar as determinações abaixo indicadas, de acordo com os pareceres emitidos nos autos:
1. Processo TC-Processo 003.305/2017-1 (DENÚNCIA) 
	1.1. Denunciante: Identidade preservada.
	1.2. Entidade: Serviço Social do Comércio - Administração Regional no Estado de Minas Gerais (Sesc-MG) .
	1.3. Relator: Ministro-Substituto André Luís de Carvalho.
	1.4. Representante do Ministério Público: não atuou.
	1.5. Unidade Técnica: Secretaria do TCU em Minas Gerais (Sec-MG) .
	1.6. Representação legal: Breno Luiz M Braga de Figueiredo (OAB/DF 26.291) , entre outros, representando o Serviço Social do Comércio - Administração Regional no Estado de Minas Gerais (Sesc-MG) .
	1.7. Determinar, nos termos do art. 43, I, da Lei n º 8. 443, de 1992, e do art. 250, II, do RITCU, que o Serviço Social do Comércio - Administração Regional no Estado de Minas Gerais (Sesc-MG) adote as seguintes medidas:
	1.7.1. elabore e execute o devido plano de ação, com a identificação das atividades, dos responsáveis pela execução e das datas de conclusão, entre outros elementos de convicção, para o efetivo início do funcionamento do parque aquático na unidade de Venda Nova do Sesc-MG;
	1.7.2. abstenha-se de incorrer nas faltas detectadas nestes autos e, assim, adote as providências necessárias para evitar a ocorrência de futuras falhas semelhantes e, assim, melhor proteger e conservar o seu patrimônio, criando, então, as condições de adequado e seguro ambiente de trabalho em prol dos seus empregados e colaboradores, diante das seguintes falhas: (a) guarita, com infiltrações e queima de equipamentos de informática; (b) receptivo da hospedagem, com problemas no telhado em épocas de chuva, gerando alagamentos e queda de forros; (c) caramanchão, com alagamentos e queda de forros em períodos de chuva; (d) sala de imprensa, com infiltrações no teto verde em períodos de chuva; e (e) campo oficial de treinamento (COT) , com problemas técnicos;
	1.7.3. informe o TCU, no prazo de 90 (noventa) dias, sobre o resultado de todas as providências adotadas em cumprimento aos itens 1.7.1 e 1.7.2 deste Acórdão;
	1.8. Determinar que a Sec-MG adote as seguintes medidas:
	1.8.1. mantenha o sigilo em relação a eventuais peças gravadas com essa chancela, retirando a chancela de sigilo, contudo, sobre o presente processo, nos termos dos arts. 53, §§ 3° e 4°, e 108, § 1°, da Lei n.º 8.443, de 1992, e, por analogia, do art. 93, IX, da CF88; e
	1.8.2. envie a cópia do presente Acórdão, acompanhada da cópia do parecer da unidade técnica, ao denunciante, para ciência, mantendo a salvaguarda do sigilo em relação a sua pessoa, e ao Serviço Social do Comércio - Administração Regional no Estado de Minas Gerais (Sesc-MG) , para ciência e adoção das providências cabíveis.

Serviço Social do Comércio - Administração Regional no Estado de Minas Gerais (Sesc-MG).

ACORDAO-COMPLETO-2390775

Acórdão de Relação 419/2020 - Plenário

Acórdão de Relação

ANDRÉ DE CARVALHO

Breno Luiz M Braga de Figueiredo (OAB/DF 26.291), entre outros, representando o Serviço Social do Comércio - Administração Regional no Estado de Minas Gerais (Sesc-MG).

Não atuou.

DENÚNCIA (DEN)

Secretaria do TCU em Minas Gerais (Sec-MG).